臺灣桃園地方法院刑事判決
111年度交簡上字第26號
上  訴  人
即  被  告  尹永興


上列上訴人即被告因公共危險案件，不服本院民國110年11月19
日110年度桃交簡字第2051號刑事簡易判決（聲請簡易判決處刑
案號：110年度偵字第16559號），提起上訴，本院管轄之第二審
合議庭判決如下：
    主      文
上訴駁回。
    事實及理由
一、本案經本院合議庭審理結果，認原審以上訴人即被告尹永興
    犯修正前駕駛動力交通工具而吐氣所含酒精濃度達每公升零
    點二五毫克以上罪，處有期徒刑3 月，諭知有期徒刑如易科
    罰金以新臺幣1,000 元折算1 日之折算標準，經核其認事、
    用法及量刑均無違法或不當，應予維持，除補充「被告尹永
    興於本院之自白（交簡上卷第47、69頁）、本院勘驗密錄器
    之勘驗筆錄及資料（交簡上卷第37-46、49-56頁）」及後述
    之新舊法比較外，均爰用如附件所示第一審刑事簡易判決所
    記載之事實、證據及理由。
二、被告上訴意旨略以：伊有誠心要改過自新，希望可以再減輕
    伊的刑度等語（簡上卷第46、70頁，被告前執其他答辯，後
    變更其答辯如上）。
三、經查：
  ㈠按行為後法律有變更者，適用行為時之法律，但行為後之法
    律有利於行為人者，適用最有利於行為人之法律，刑法第2
    條第1項定有明文。查被告行為後，刑法第185條之3第1項於
    民國111年1月28日修正公布，且於同年1月30日施行，修正
    前之法定刑為「處2年以下有期徒刑，得併科20萬元以下罰
    金」，修正後則規定「處3年以下有期徒刑，得併科30萬元
    以下罰金」，經比較新舊法之結果，修正後刑法之規定顯然
    並未較有利於被告，是依刑法第2條第1項前段之規定，自應
    適用被告行為時即修正前刑法第185條之3第1項之規定處斷
    。原審判決固未及為前揭新舊法比較之論述，惟其適用法律
    結果，仍係認被告所為係犯修正前刑法第185 條之3 第1 項
    第1 款之罪，並無較不利於被告，本院認為並無以此撤銷原
    判決之必要。
  ㈡法官於有罪判決如何量處罪刑，為實體法賦予審理法官裁量 
    之刑罰權事項，法官行使此項裁量權，自得依據個案情節，
    參酌刑法第57條所定各款犯罪情狀之規定，於法定刑度內量
    處被告罪刑；除有逾越該罪法定刑或法定要件，或未能符合
    法規範體系及目的，或未遵守一般經驗及論理法則，或顯然
    逾越裁量，或濫用裁量等違法情事之外，自不得任意指摘其
    量刑違法（最高法院80年度台非字第473號判決、75年度台
    上字第7033號判決、72年度台上字第6696號判決、72年度台
    上字第3647號判決意旨可資參照）。
  ㈢原審審酌被告酒後仍貿然騎乘電動自行車，經測得吐氣所含
    酒精濃度達每公升0.62毫克，除危及己身安危，亦罔顧公眾
    往來之交通安全，並對其他用路人生命、身體及財產造成相
    當程度之潛在危險，及其於自述為高中肄業之智識程度、家
    境貧寒之生活經濟狀況等一切情況，量處有期徒刑3 月，諭
    知有期徒刑如易科罰金之折算標準。經核原審判決認事用法
    俱無違誤，量刑亦已具體斟酌刑法第57條所列事項，復未逾
    越法定刑範圍，或有何顯然失當、濫用權限之情事。
  ㈣被告雖執前詞上訴，惟原審就本案量刑因素妥適審酌如上，
    未見原審此處有裁量逾越或瑕疵，被告以前詞指摘，難認有
    理由。
  ㈤遑論：
  1.被告於原審判決後，尚以：「緣聲請人（按：即被告）於11
    0年3月9日17時27分許，駕駛電動自行車於行經桃園市○○區○
    ○路00號前，為桃園市政府警察局大溪分局南雅派出所（下
    稱南雅所）員警盤查，並擬實施酒精濃度檢測時，經被告明
    確表示拒絕接受酒精濃度測試後，該員警遂以被告違反道路
    交通管理處罰條例第35條第4項之規定誤導被告應裁處罰鍰
    新臺幣（下同）90000元，同時引導被告聲稱：『如果呼氣未
    達標準反而比較便宜…』等語。嗣被告返家後查得駕駛電動自
    行車拒測罰鍰2400元，始知受騙，損害被告權益。」作為辯
    詞提起上訴（見被告提出之「刑事聲明上訴狀」，交簡上卷
    第13頁參照）。
  2.然經本院當庭勘驗查獲時之員警密錄器影片，查明並無被告
    前詞所稱之事，被告亦當庭承認員警並無向其說拒測要罰新
    臺幣9萬元等語明確，並變更答辯如上，此有本院勘驗筆錄
    、勘驗筆錄附件在卷可稽（交簡上卷第36-46、49-56頁），
    足見被告上訴所持答辯並非事實。
  3.而被告以前揭不實答辯提出於法院，其查明過程，除造成司
    法資源之浪費，排擠司法資源分配於有正當需求之人民，亦
    顯示被告於受司法判決後未反思悔改，仍意圖以不實之事混
    淆司法，甚至不惜以誣指查獲員警「誤導」其「受騙」作為
    答辯手段，足見被告犯後態度惡劣，亦無悛悔改過之誠。
  4.從而，被告主張應再減低其刑度云云，為無理由。
四、綜上，原審判決認事用法俱無不當，量刑亦屬妥適，應予維
    持，被告之上訴即無理由，應予駁回。
據上論斷，應依刑事訴訟法第455 條之1 第1 項、第3 項、第36
4 條、第373 條、第368 條，判決如主文。
本案經檢察官楊挺宏聲請簡易判決處刑，檢察官林欣怡到庭執行
職務。
中　　華　　民　　國　　111 　年　　7 　　月　　27　　日
                  刑事第四庭  審判長法  官  黃柏嘉
                                    法  官  涂偉俊
                                    法  官  張羿正 
以上正本證明與原本無異。
不得上訴。
                                    書記官  蔡宗豪
中　　華　　民　　國　　111 　年　　7 　　月　　28　　日




附件：
臺灣桃園地方法院刑事簡易判決
                                 110年度桃交簡字第2051號
聲  請　人　臺灣桃園地方檢察署檢察官
被　　　告　尹永興　男　60歲（民國00年0月0日生）
                    身分證統一編號：Z000000000號
                    住○○市○○區○○路000巷00號
上列被告因公共危險案件，經檢察官聲請以簡易判決處刑（110
年度偵字第16559號），本院判決如下：
    主      文
尹永興犯不能安全駕駛動力交通工具罪，處有期徒刑參月，如易
科罰金，以新臺幣壹仟元折算壹日。
    事實及理由
一、本案犯罪事實及證據，除犯罪事實欄一、第5 行原載「該處
    」應更正為「德記餐廳」，證據部分補充「電動自行車照片
    4 張」、「被告尹永興於本院訊問時之自白」外，其餘均引
    用檢察官聲請簡易判決處刑書之記載（如附件）。
二、按刑法第185 條之3 所謂「動力交通工具」，係指交通工具
    之推動係以電力或引擎動力等作用者而言，而本案被告所騎
    乘之電動自行車，其推動係以電力之作用，為被告所自承，
    且有電動自行車照片4 張附卷可參，自屬「動力交通工具」
    無訛。是核被告所為，係犯刑法第185 條之3 第1 項第1 款
    之不能安全駕駛動力交通工具罪。爰審酌被告於服用酒類後
    ，吐氣酒精濃度達每公升0.62毫克，仍貿然騎乘電動自行車
    上路，除危及己身安危，亦罔顧公眾往來之交通安全，並對
    其他用路人之生命、身體及財產造成相當程度之潛在危險，
    應予非難，惟衡酌其犯後終能坦承犯行，態度尚可，兼衡其
    自陳高中肄業之教育程度、從事廚師、家庭經濟狀況貧寒等
    一切情狀，量處如主文所示之刑，並諭知易科罰金之折算標
    準。
三、據上論斷，依刑事訴訟法第449 條第1 項前段、第3 項、第
    454 條第2 項，刑法第185 條之3 第1 項第1 款、第41條第
    1 項前段，刑法施行法第1 條之1 第1 項，逕以簡易判決處
    如主文。
四、如不服本判決，應於判決送達後20日內，向本院提出上訴狀
    （應附繕本），上訴於本院合議庭。本案經檢察官楊挺宏聲
    請以簡易判決處刑。
中　　華　　民　　國　 110　　年　　11　　月　　19　　日
                  刑事第七庭  法　官　陳昭仁
以上正本證明與原本無異。
如不服本判決，應於判決送達後20日內向本院提出上訴狀（應附
繕本）。
                              書記官　洪郁筑
中　　華　　民　　國　 110　　年　　11　　月　　20　　日




附錄本案論罪科刑法條全文：
中華民國刑法第185條之3
駕駛動力交通工具而有下列情形之一者，處 2 年以下有期徒刑
，得併科 20 萬元以下罰金：
一、吐氣所含酒精濃度達每公升零點二五毫克或血液中酒精濃度
    達百分之零點零五以上。
二、有前款以外之其他情事足認服用酒類或其他相類之物，致不
    能安全駕駛。
三、服用毒品、麻醉藥品或其他相類之物，致不能安全駕駛。
因而致人於死者，處 3 年以上 10 年以下有期徒刑；致重傷者
，處 1 年以上 7 年以下有期徒刑。
曾犯本條或陸海空軍刑法第 54 條之罪，經有罪判決確定或經緩
起訴處分確定，於五年內再犯第 1 項之罪因而致人於死者，處
無期徒刑或 5 年以上有期徒刑；致重傷者，處 3 年以上 10 年
以下有期徒刑。

附件：
臺灣桃園地方檢察署檢察官聲請簡易判決處刑書
                                    110年度偵字第16559號
    被　　　告　尹永興　男　60歲（民國00年0月0日生）
                        住○○市○○區○○路000巷00號
                        國民身分證統一編號：Z000000000號
上列被告因公共危險案件，業經偵查終結，認為宜聲請以簡易判
決處刑，茲將犯罪事實及證據並所犯法條分敘如下：
        犯罪事實
一、尹永興自民國110 年3 月9 日上午11時許起至同日下午4 時
    許止，在桃園市○○區○○○路00號、同市區復興路上德記
    餐廳等處飲用鋁罐裝啤酒2 罐，明知飲酒後已達不得駕駛動
    力交通工具之程度，仍基於酒後駕駛動力交通工具之犯意，
    自該處騎乘電動自行車離去，嗣於同日下午5 時許，行經同
    市區○○路00號前，為警攔檢查獲，並於同日下午5 時27分
    許測得吐氣酒精濃度為0.62毫克。
二、案經桃園市政府警察局大溪分局報告偵辦。
        證據並所犯法條
一、上揭犯罪事實，業據被告尹永興於警詢及偵訊中坦承不諱，
    復有酒精測定紀錄表及桃園市政府警察局舉發違反道路交通
    管理事件通知單在卷可稽，被告犯嫌堪以認定。
二、核被告所為，係犯刑法第185條之3第1項第1款之公共危險罪
    嫌。
三、依刑事訴訟法第451條第1項聲請逕以簡易判決處刑。
    此　致
臺灣桃園地方法院
中　　華　　民　　國　 110　　年　　8 　　月　　 6 　 日
                          檢　察　官　楊挺宏
本件證明與原本無異
中    華    民    國   110    年     8    月    11    日
                          書  記  官  盧憲儀
附記事項：
本件係依刑事訴訟法簡易程式辦理，法院簡易庭得不傳喚被告、
輔佐人、告訴人、告發人等出庭即以簡易判決處刑；被告、被害
人、告訴人等對告訴乃論案件如已達成民事和解而要撤回告訴或
對非告訴乃論案件認有受傳喚到庭陳述意見之必要時，請即另以
書狀向簡易法庭陳述或請求傳訊。
所犯法條：
中華民國刑法第185條之3
駕駛動力交通工具而有下列情形之一者，處 2 年以下有期徒刑
，得併科 20 萬元以下罰金：
一、吐氣所含酒精濃度達每公升零點二五毫克或血液中酒精濃度
    達百分之零點零五以上。
二、有前款以外之其他情事足認服用酒類或其他相類之物，致不
    能安全駕駛。
三、服用毒品、麻醉藥品或其他相類之物，致不能安全駕駛。
因而致人於死者，處 3 年以上 10 年以下有期徒刑；致重傷者
，處 1 年以上 7 年以下有期徒刑。
曾犯本條或陸海空軍刑法第 54 條之罪，經有罪判決確定或經緩
起訴處分確定，於五年內再犯第 1 項之罪因而致人於死者，處
無期徒刑或 5 年以上有期徒刑；致重傷者，處 3 年以上 10 年
以下有期徒刑。